【裁判字號】    97,消債更,338
【裁判日期】    971126
【裁判案由】    更生事件
【裁判全文】
臺灣屏東地方法院民事裁定           97年度消債更字第338號
聲  請  人
即 債 務人  甲○○
上列當事人聲請消費者債務清理事件，本院裁定如下：
    主  文
債務人甲○○自中華民國九十七年十二月二十六日十二時起開始
更生程序。
命司法事務官進行本件更生程序。
    理  由
一、按債務人不能清償債務或有不能清償之虞；且無擔保或無優
    先權之債務總額未逾新台幣1200萬元者，於法院裁定開始清
    算程序或宣告破產前，得向法院聲請更生；又法院開始更生
    程序之裁定，應載明其年、月、日、時，並即時發生效力，
    消費者債務清理條例第3 條、第42條第1 項、第45條第1 項
    分別定有明文。次按法院裁定開始更生或清算程序後，得命
    司法事務官進行更生或清算程序，必要時得選任律師、會計
    師或其他適當之自然人或法人一人為監督人或管理人，同條
    例第16條第1 項亦有明文。
二、債務人聲請意旨略以：債務人就新台幣（下同）1,750,261
    元債務有不能清償之情事，曾於民國95年間以書面向最大債
    權金融機構台新銀行請求依「中華民國銀行公會會員辦理消
    費金融案件無擔保債務協商機制」共同協商債務清償方案，
    嗣協商成立，約定自96年8 月起分期攤還，每月應繳金額為
    17,489元，雖因協商金額過高，債務人仍勉力清償；惟以債
    務人現職月薪約3 萬元，除有每月基本生活費需支應外，尚
    須扶養債務人之長子莊閔凱（86年10月18日生）及債務人之
    長女莊晶勻（87年11月21日生），故有不能清償債務之情事
    ，致使債務人履行協商顯有重大困難，並於95年11月毀諾，
    而此並非債務人主觀上惡意不履行協商，實係客觀上確有不
    可歸責於債務人之事由。又債務人無擔保或無優先權之債務
    總額未逾1,200 萬元，復未經法院裁定開始清算程序或宣告
    破產，爰向本院聲請更生等語。
三、經查債務人所主張之上開事實，業據其提出債權人清冊、債
    務協商繳款明細、財政部台灣省南區國稅局95年度綜合所得
    稅各類所得資料清單暨財產歸屬資料清單、員工職務證明書
    及戶籍謄本等件為證，復經本院依職權調閱債務人財產所得
    情形，有稅務電子閘門財產所得調件明細表等附卷可稽，堪
    信屬實。次查，債務人於95年所得額為235,000 元，96年無
    所得資料，又債務人配偶張慈芬無所得收入，而債務人及其
    配偶與子女名下復無土地、房屋或其他有變現價值之財產可
    資為清償之憑藉。則以債務人現職月薪3 萬元左右之收入，
    扣除協商金額後所餘金額為12,511元，依一般生活經驗法則
    ，顯不足以維持債務人2 名子女之保護教養費用與債務人之
    基本生活，實難期待其履行協商條件，是聲請人主張其履行
    上開分期還款協議顯有重大困難，且係不可歸責聲請人等語
    ，應屬可採。此外，本件又查無債務人有消費者債務清理條
    例第6 條第3 項、第8 條或第46條各款所定駁回更生聲請之
    事由存在，則債務人聲請更生，應屬有據，爰裁定如主文第
    1 項所示，並命司法事務官進行本件更生程序。
中    華    民    國    97    年    11    月    26    日
                        民事庭法官  李  麗  芳
正本係照原本作成。
本裁定不得抗告。
本件裁定公告日期為民國97年11月26日
中    華    民    國    97    年    11    月    26    日
                        法院書記官  滕  一  珍


司法院資訊處製作；財團法人民間司法改革基金會備份。
